---
title: "DataManipulation"
author: "Yunshu Zhang"
date: "2019/12/12"
output: html_document
---

```{r setup, include=FALSE}
knitr::opts_chunk$set(echo = TRUE)
```

#引言
It is often said that 80% of data analysis is spent on the process of cleaning and preparing the data. —— Dasu and Johnson, 2003

什么是数据清洗？
英文：Data cleaning/Data manipulation(操纵)
Wiki: Data cleansing or data cleaning is the process of detecting and correcting (or removing) corrupt or inaccurate records from a record set, table, or database and refers to identifying incomplete, incorrect, inaccurate or irrelevant parts of the data and then replacing, modifying, or deleting the dirty or coarse data.
个人理解：不基于统计算法的数据处理，目的是为了使数据的格式统一且满足统计算法的要求，方法主要包括数据的筛选、组合
工具：R basic functions, R packages such as dplyr & tidyr by Hadley Wickham(COPSS 2019)

credit to 清华大学俞声老师的“数据科学导论”课程
R-Programming-for-Data-Science-(2015)

PS:如果对R/Rstuidio/Rmarkdown不熟悉的话，欢迎观看“R语言基础教学” b站av33391460

#R基础函数
##筛选
###通过位置
####向量
```{r}
x = (1:10)*10
x[2]
x[-2]
x[2:4]
x[-(2:4)]
x[-2:-4]
x[c(2,4)]
x[c(0,-2)]
try(x[c(-1,2)])
```

####矩阵/Data Frame
```{r}
data("iris")
iris[1,1]
iris[1,]
sl = iris[,1]
sw = iris$Sepal.Width
iris[-1,-1]
iris[,-5]
```

总结：数字=位置=逻辑,"+"表示取，"-"表示不取


###通过逻辑
由T/F组成的vector（一般与原数据等长）
```{r}
x[x == 50]
x[x < 50]
x < 50
iris[sl > 5,]
```

常用函数
%in%：判断前者中的每一个元素是否在后者中出现
```{r}
x[x %in% 40:60]
x %in% 40:60
```
因此本质上是通过条件取子集

unique：唯一元素，去除重复
duplicated：逻辑向量，判断当前元素是否在之前出现过
```{r}
unique(iris[,"Species"])
duplicated(iris[,"Species"])
iris[,"Species"][!duplicated(iris[,"Species"])]
```

which：返回满足条件的位置
which.min：返回最小值第一次出现的位置
which.max：返回最大值第一次出现的位置
```{r}
x[which(x < 50)]
which(x < 50)
which(duplicated(iris[,"Species"]) == F)
iris[which(duplicated(iris[,"Species"]) == F), ]
which.min(x)
which.max(x)
which(x == min(x))
x[which.min(x)]
```
因此本质上是通过位置取子集

sample：随机抽样
```{r}
set.seed(1) #种子，保证每次结果一样
sample(x, size = length(x), replace = F) #无放回，洗牌
sample(x, size = length(x), replace = T) #有放回，bootstrap
iris[sample(1:nrow(iris), 5), ]
```
通过sample(1:n)来实现通过位置的取子集

order:排序
根据第一个向量来进行排序
如果出现平局，则比较下一个向量的相应元素
```{r}
x <- c(1,1,3:1,1:4,3)
y <- c(9,9:1)
z <- c(2,1:9)
rbind(x, y, z)
i1 <- order(x, y, z)
rbind(x, y, z)[,i1]
i2 <- order(x, -y, z)
rbind(x, y, z)[,i2]
```

grep：判断给定字符串是否出现，返回位置
grepl：判断给定字符串是否出现，返回逻辑值
（例子往下看）

###通过名字
需要一个起好名字的data.frame
```{r}
iris[1:5,"Species"]
iris[1:5,c("Sepal.Length", "Sepal.Width")]
colnames(iris)
iris[1:5,"Sepal" %in% colnames(iris)]
grep("Sepal", colnames(iris))
iris[1:5, grep("Sepal", colnames(iris))]
grepl("Sepal", colnames(iris))
iris[1:5, grepl("Sepal", colnames(iris))]
try(iris[1:5, -"Species"])
iris[1:5, !colnames(iris) == c("Species")]
iris[1:5, !colnames(iris) %in% c("Sepal.Length", "Sepal.Width")]
```

###subset函数
subset(data, condition, select)
```{r}
subset(iris, Sepal.Length > 7 & Sepal.Width > 3, select = c(Sepal.Length, Sepal.Width))
subset(iris, Sepal.Length + Sepal.Width > 10, select = -Species)
subset(iris, Sepal.Length + Sepal.Width > 10, select = Sepal.Length:Petal.Width)
```
好处：名字不用加""，可以加“-”和":"
坏处：功能可以被[which(),"colname"]几乎完全代替，后者泛用性更强（比如条件由其他数据决定）

##合并
###rbind,cbind
最常用的合并方法
```{r}
rbind(iris[1,], iris[2,])
sepal = cbind(iris$Sepal.Length, iris$Sepal.Width)
```

###match
找到对应的序号
nomatch：NA->0，从而可以作为index用
很麻烦
```{r}
# a = 1:10
# b = 7:20
a = 1:10
b = 20:7
match(a, b)
match(a, b, nomatch = 0)
match(b, a, nomatch = 0)
b[match(a, b, nomatch = 0)]
df1 = cbind(a, a^2)
df2 = cbind(b, b^3)
df2[match(a, b, nomatch = 0),]
df1[match(b, a, nomatch = 0),]
cbind(df1[match(b, a, nomatch = 0),], df2[match(a, b, nomatch = 0),-1]) #错的
cbind(df1[match(b, a, nomatch = 0),], df2[which(!is.na(match(b,a))),-1]) #对的
```

休息一下，斗鱼重新录制

#dplyr
Google面试都提到过这个包
然而我个人没怎么用过。。。
```{r}
library("dplyr")
```


##tbl class
data frame的子类
```{r}
iris2 = tbl_df(iris)
iris2
glimpse(iris2)
```

##筛选
###select
对列取子集
之前讲过的通过位置、名字取子集的方法仍适用
但不能用逻辑！
```{r}
select(iris2,1:2)
try(select(iris2,grepl("Sepal", colnames(iris2))))
select(iris2, c("Sepal.Length", "Sepal.Width"))
select(iris2, -Species)
```

辅助函数很强大！
```{r}
select(iris2, contains("."))
select(iris2, starts_with("Sepal"))
select(iris2, ends_with("Length"))
select(iris2, everything())
select(iris, one_of(c("Species","Genus")))
select(iris2, matches(".t.")) #___+t+___
select(iris2, num_range("x",1:5)) #x1,...,x5
```

###行选取函数
####filter
对行取子集
可以通过逻辑，但是不能通过位置！
```{r}
try(filter(iris2, 1:10))
filter(iris2, Sepal.Length > 5)
```

####slice
通过位置取子集
（虽然不知道有什么卵用。。。）
```{r}
slice(iris2, 1:5)
```

####distinct
```{r}
distinct(iris2)
```

####sample
```{r}
sample_frac(iris2, 0.1, replace = T)
sample_n(iris,10,replace = T)
```

####arrange
stable排序
```{r}
arrange(iris2, Sepal.Length)
arrange(iris2, desc(Sepal.Length))
```

##合并
通过相同列名进行合并（因此需要取名）
可以match多个列
此时也可以使用by来指定合并所依据的列
很好很强大！
```{r}
try(left_join(df1, df2))
colnames(df1) = c("x1", "x2")
df1 = tbl_df(df1)
colnames(df2) = c("x1", "x3")
# colnames(df2) = c("x4", "x3")
df2 = tbl_df(df2)
left_join(df1, df2)
right_join(df1, df2)
inner_join(df1, df2)
full_join(df1, df2)
```
展示cheatsheet

##生成
向量 -> 向量
其实不知道和cbind比有啥好处。。。
```{r}
mutate(iris2, Petal.Size = Petal.Width + Petal.Length)
mutate(sl, lead)
mutate(iris2, cumsum(sl))
```

##归纳
向量 -> 标量
搭配group_by使用效果拔群！
```{r}
summarize(group_by(iris,Species), Mean.Petal.Size = mean(Petal.Width + Petal.Length), Mean.Sepal.Size =
mean(Sepal.Width + Sepal.Length))
```

```{r}
attach(iris)
mps=tapply(Petal.Width+Petal.Length,Species,mean)
mss=tapply(Sepal.Width+Sepal.Length,Species,mean)
newdat=data.frame(Species=names(mps),Mean.Petal.Size=mps,Mean.Setal.Size=mss)
rownames(newdat)=NULL
newdat
detach(iris)
```

使用%>%增加可读性
```{r}
tbl_df(iris) %>% group_by(Species) %>% summarise(Mean.Petal.Size = mean(Petal.Width + Petal.Length), Mean.Sepal.Size = mean(Sepal.Width + Sepal.Length))
```


```{r}
tbl_df(iris) %>% select(-starts_with("Sepal")) %>% group_by(Species) %>% summarize_all(mean) %>% arrange(desc(Petal.Width))
```

#tidyr
压根没用过。。。
强项似乎在于对单个变量内部的处理
```{r}
library(tidyr)
```

```{r}
iris.gt = tbl_df(data.frame("id"=1:nrow(iris),iris)) %>% gather(measure,value,Sepal.Length:Petal.Width) %>% arrange(id)
```

```{r}
spread(iris.gt, measure, value) %>% select(-id)
```

```{r}
iris.gt %>% separate(phenotype, into = c("location", "measure"))
```

