---
title: "ggplot2"
author: "Yunshu Zhang"
date: "5/20/2020"
output: html_document
---

```{r setup, include=FALSE}
knitr::opts_chunk$set(echo = TRUE)
```

# 零、引言

## 什么是ggplot2?
ggplot2: a package widly used to make fancy plots
Layered grammar of graphics made by Hadley Wickham(2019 CPOSS)

```{r}
install.packages("ggplot2")
library(ggplot2)
```

## 为什么我们要用ggplot2?
好看！好看！好看！
对于复杂任务（尤其对于分组的数据），操作相较于R basic函数更为简单

## Credit to 数据科学导论 by 清华大学俞声老师

# 一、基本语法

## 1、举个栗子
```{r}
data("mtcars")
mtcars$am = factor(mtcars$am, levels=c(0,1), labels=c("Automatic", "Manual")) 
mtcars$vs = factor(mtcars$vs, levels=c(0,1), labels=c("V-Engine", "Straight Engine"))
mtcars$cyl = factor(mtcars$cyl)
```


```{r}
ggplot(data=mtcars, aes(x=wt, y=mpg))+ 
  geom_point(pch=17, color="blue",size=2)+ 
  geom_smooth(method="lm",color="red", linetype=2)+ 
  labs(title="Automobile Data",x="Weight", y="Miles Per Gallon")
```

总结：图层式语法（photoshop）
通过“+”依次构建新的图层
顺序很重要!（不满足交换律）
基本元素：ggplot(data and aesthetics) + geom(S) + labels


## 2、aesthetics
Aesthetics – things we can perceive on the plot, such as position, color, shape…
可设置在ggplot(): global(preferred)
也可设置在各个geom中：local override

## 3、geoms
绘图种类
```{r}
geom_bar()
geom_boxplot()
geom_density()
geom_histogram()
geom_abline()
geom_line()
geom_point()
geom_jitter()
geom_rug()
geom_smooth()
geom_text()
```

## 4、labels and title
title is default to be left-aligned
To center title:
theme(plot.title = element_text(hjust = 0.5))
theme_update(plot.title = element_text(hjust = 0.5))
```{r}
labs(x, y, title)
```

## 5、再举些栗子
aes(after_stat(density))使histogram以density为y轴
```{r}
ggplot(data = mtcars, aes(x = mpg, after_stat(density))) + geom_histogram(binwidth = 5, fill = "grey") + geom_density(col = "red") + labs(title = "Density of MPG") + theme(plot.title = element_text(hjust = 0.5))
```

boxplot:将组别变量作为x
```{r}
ggplot(data = mtcars, aes(x = am, y = mpg)) + geom_boxplot()
```

barplot默认计数
```{r}
ggplot(data = mtcars, aes(x = am)) + geom_bar()
```

可通过stat = "identity"使得barplot直接显示每一类的唯一一个数值
```{r}
library(dplyr)
dat=mtcars %>% group_by(am) %>% summarise(mean.mpg=mean(mpg))
dat

ggplot(dat,aes(x=am,y=mean.mpg))+geom_bar(stat = "identity")
```


# 二、color, fill, shape
可指定为某一变量
进而自动实现分组的效果
同时自动生成对应图例
选取多个参数分别指定为不同变量
可实现多维变量生成的分组
```{r}
ggplot(data = mtcars, aes(x = wt, y = mpg, color = am, shape = am)) + geom_point()
```

```{r}
ggplot(data = mtcars, aes(x = wt, y = mpg, color = cyl, shape = am)) + geom_point()
```

```{r}
ggplot(data = mtcars, aes(x = am, y = mpg, fill = am)) + geom_boxplot()
```

```{r}
ggplot(data = mtcars, aes(x = cyl, y = mpg, fill = am)) + geom_boxplot()
```

```{r}
ggplot(data = mtcars, aes(x = am, y = mpg)) + geom_boxplot() + geom_jitter(aes(color=cyl,alpha=0.3))
```

```{r}
ggplot(data = mtcars, aes(x = mpg, fill = am, alpha = 0.3)) + geom_density()
```

## 三、Faceting
分开画图有时能更好地体现各组的信息
facet_grid() or facet_wrap()
纵向分组~横向分组
```{r}
ggplot(data=mtcars, aes(x=hp, y=mpg, shape=cyl, color=cyl)) + geom_point(size=3) + facet_grid(.~am) + labs(title="Automobile Data by Engine Type", x="Horsepower",y="Miles Per Gallon")
```

```{r}
ggplot(data=mtcars, aes(x=hp, y=mpg, shape=cyl, color=cyl)) + geom_point(size=3) + facet_grid(am~.) + labs(title="Automobile Data by Engine Type", x="Horsepower",y="Miles Per Gallon")
```

```{r}
ggplot(data=mtcars, aes(x=hp, y=mpg, shape=cyl, color=cyl)) + geom_point(size=3) + facet_grid(.~am + vs) + labs(title="Automobile Data by Engine Type", x="Horsepower",y="Miles Per Gallon")
```

```{r}
ggplot(data=mtcars, aes(x=hp, y=mpg, shape=cyl, color=cyl)) + geom_point(size=3) + facet_grid(am~vs) + labs(title="Automobile Data by Engine Type", x="Horsepower",y="Miles Per Gallon")
```

```{r}
ggplot(data=mtcars, aes(x=mpg, fill=cyl, alpha = 0.3)) + geom_density() + facet_grid(am~vs) + labs(title="Automobile Data by Engine Type",x="Miles Per Gallon", y="Density")
```


## 四、Scale
控制如何从data到aesthetics
scale_[color/fill]_[brewer/manual/gradient]
Set palette in brewer 
```{r}
ggplot(data = mtcars, aes(x = mpg, fill = am, alpha = 0.3)) + geom_density() + scale_fill_brewer(palette = "Dark2")
```

Set values in manual
```{r}
ggplot(data = mtcars, aes(x = mpg, fill = am, alpha = 0.3)) + geom_density() + scale_fill_manual(values = c("red", "blue"))
```

Set low and high in gradient (continuous data)
但是改参数似乎没卵用。。。
```{r}
ggplot(data = mtcars, aes(x = wt, y = mpg, color = hp)) + geom_point() + scale_fill_gradient(low = "white", high = "blue")
```

We also usually change the tick marks, tick mark labels, and limits of the axis
scale_[x/y]_[continuous/discrete](breaks, labels, limits)
```{r}
ggplot(data = mtcars, aes(x = cyl, y = mpg, fill = am)) + geom_boxplot() + scale_x_discrete(breaks = c(4, 6, 8), labels = c("Four", "Six", "Eight"))
```

```{r}
ggplot(data = mtcars, aes(x = cyl, y = mpg, fill = am)) + geom_boxplot() + scale_y_continuous(breaks = c(10,20,30,40), limits = c(5, 40))
```

## 五、Theme
调节绘图的各种细节设置
也可直接使用pre-made theme
```{r}
ggplot(data=mtcars, aes(x=hp, y=mpg, shape=cyl, color=cyl)) + geom_point(size=3) + facet_grid(.~am) + labs(title="Automobile Data by Engine Type", x="Horsepower",y="Miles Per Gallon") + theme(plot.title = element_text(hjust = 0.5), legend.position = "top")
```

```{r}
ggplot(data=mtcars, aes(x=hp, y=mpg, shape=cyl, color=cyl)) + geom_point(size=3) + facet_grid(.~am) + labs(title="Automobile Data by Engine Type", x="Horsepower",y="Miles Per Gallon") + theme_classic() 
```

## 六、多图形的绘制
```{r}
library(patchwork)
```

将图片存储下来
|横向，/纵向
```{r}
g1 = ggplot(data = mtcars, aes(x = am, y = mpg)) + geom_boxplot() + geom_jitter(aes(color=cyl,alpha=0.3))
```

```{r}
g2 = ggplot(data = mtcars, aes(x = mpg, fill = am, alpha = 0.3)) + geom_density()
```

```{r}
g3 = ggplot(data = mtcars, aes(x = wt, y = mpg, color = am, shape = am)) + geom_point()
```

```{r}
(g1 | g2) / g3
```

## 七、图片的存储
可以使用传统方法
也可使用ggsave(file, plot, width, height)
也可通过+直接连接
```{r}
ggsave(file = "g1.png", plot = g1, width = 4, height = 4)
```

```{r}
ggplot(data = mtcars, aes(x = am, y = mpg)) + geom_boxplot() + geom_jitter(aes(color=cyl,alpha=0.3)) + ggsave(file = "g1.png", width = 4, height = 4)
```













