---
title: "Graphics"
author: "Yunshu Zhang"
date: "4/6/2020"
output: html_document
---

```{r setup, include=FALSE}
knitr::opts_chunk$set(echo = TRUE)
```

# 零、引言

## 什么是数据可视化？
Wiki：Data visualization is the graphic representation of data.

## 为什么需要数据可视化？
```{r}
data(mtcars)
View(mtcars)
attach(mtcars)
```

展示数据
```{r}
hist(mpg)
```

提取信息
```{r}
plot(x = hp, y = mpg)
```

```{r}
plot(x = hp, y = wt)
```

1、以更好的方式展示数据
2、挖掘数据中有价值的信息

## 为什么要用R做数据可视化？

丰富的自带函数
强大的函数包(eg. ggplot2)

## PS：2D图
## Credit to 数据科学导论 by 清华大学俞声老师





cut





# 一、通用基础指令

## plot：散点图/折线图/......
整合了points、lines等函数

```{r}
plot(mpg)
```

```{r}
plot(mpg, type = "l")
```

plot兼容很多objects
```{r}
plot(sin, from = 0, to = 2*pi)
```

很多包都会使自己特有的object被plot兼容
并产生特殊的plot
```{r}
fit = lm(mpg ~ hp)
plot(fit)
```




cut




## 图片的存储
推荐在命令行执行plot代码后
在右下角使用export功能
（或者直接zoom然后微信截图= =）
先生成pdf再截图的好处：往往更清晰

代码实现：
```{r}
pdf("my plot.pdf", 4, 4) 
plot(sin, from = 0, to = 2*pi)
dev.off()
```




cut





## plot常用参数介绍
PS：往往适用于其他绘图函数

### type：制图种类
```{r}
plot(mpg, type = "b")
```

### point symbols and line types：点线样式
pch: symbol to use for points
cex: points symbol size
lty: line type
lwd: line width
```{r}
plot(mpg, type = "b", pch = 4, cex = 2, lty = 2, lwd = 2)
```

### xlim, ylim：坐标轴范围
```{r}
plot(mpg, xlim = c(5, 15), ylim = c(15, 25))
```

### title：标题
main: overall title
sub: sub title
xlab/ylab: title for x/y axis
```{r}
plot(x = hp, y = mpg, main = "Miles/gallon vs. Gross horsepower", sub = "Figure 1", xlab = "Gross horsepower", ylab = "Miles/gallon")
```




cut




### color： 色彩

col: plotting color
col.axis, col.lab, col.main, col.sub
fg: foreground color
bg: background color
```{r}
par(bg = "yellow")
plot(x = hp, y = mpg, main = "Miles/gallon vs. Gross horsepower", sub = "Figure 1", xlab = "Gross horsepower", ylab = "Miles/gallon", col = "red", col.axis = "blue", col.lab = "green", col.main = "orange", col.sub = "pink", fg = "chocolate")
```

```{r}
plot(mpg)
# par("usr")
rect(par("usr")[1],par("usr")[3],par("usr")[2],par("usr")[4],col = "gray")
points(mpg)
```

指定颜色的方法：
数字、名字、十六进制数、rgb、hsv
```{r}
plot(x = hp, y = mpg, main = "Miles/gallon vs. Gross horsepower", sub = "Figure 1", xlab = "Gross horsepower", ylab = "Miles/gallon", col = "red", col.axis = 4, col.lab = "#00cc44", col.main = rgb(0, 204, 68, maxColorValue = 255), col.sub = hsv(320/360, 48/100, 1), fg = "chocolate")
```

col 可以接受向量值
但是并不能分别赋予点和线不同的颜色（之后讲方法）
```{r}
plot(mpg, type = "b", col = c("red", "blue"))
```

多色彩的选择：
调色板palettes：rainbow(), heat.colors()...
```{r}
plot(mpg, type = "b", col = rainbow(7))
plot(mpg, type = "b", col = heat.colors(5))
```

色彩方案RColorBrewer: http://colorbrewer2.org/
```{r}
col5 = c(rgb(166,97,26, maxColorValue = 255),rgb(223,194,125, maxColorValue = 255),rgb(245,245,245, maxColorValue = 255),rgb(128,205,193, maxColorValue = 255),rgb(1,133,113, maxColorValue = 255))
plot(mpg, type = "b", col = col5)
```




cut




### cex,font：文字的大小与样式
cex.axis, cex.lab, cex.main, cex.sub
font.axis, font.lab, font.main, font.sub: 1=plain, 2=bold, 3=italic, 4=bold italic
```{r}
plot(x = hp, y = mpg, main = "Miles/gallon vs. Gross horsepower", sub = "Figure 1", xlab = "Gross horsepower", ylab = "Miles/gallon", cex.main = 1.5, font.main = 4)
```


## text：添加文字
x,y,label可指定为等长向量
pos：文字相对于指定坐标的位置
```{r}
plot(wt, mpg, main="Mileage vs. Car Weight", xlab="Weight", ylab="Mileage", pch=18, col="blue") 
text(5, 30, "省油的大车\n是不存在的")
text(x = wt, y = mpg, label = row.names(mtcars), cex=0.6, pos=4, col="red")
```

## legend：图例
首先指定图例位置：二维坐标或文字
其次指定文字内容
然后指定样式：pch、lty、col
title（图例标题），inset（与边框间距）
```{r}
plot(x = wt[which(am == 0)], y = mpg[which(am == 0)], xlab="Weight", ylab="Mileage", pch=18, col="blue", xlim = c(1, 6), ylim = c(10, 35))
points(x = wt[which(am == 1)], y = mpg[which(am == 1)], xlab="Weight", ylab="Mileage", pch=8, col="red")
legend("topright", c("automatic", "manual"), pch = c(18, 8), col = c("blue", "red"), title = "Transmission", inset = 0.05)
```



# 二、常用统计图

## Bar plot
直观展现数据每一类别数量的绝对与相对多少
饼状图(Pie chart)在展现相对占比方面稍强
但信息量总体不如柱状图，统计圈一般很少用
建议与table函数搭配使用（统计每一类的数量）
```{r}
counts = table(gear)
counts
```

horiz: 水平柱状图(此时需交换xlab和ylab)
```{r}
barplot(counts, xlab = "Number of forward gears", ylab = "Frequency")
```

table同样可以处理由二维变量生成的多类别数据
```{r}
counts2 = table(gear, vs)
counts2
```

进而通过例如染色的方式呈现于barplot上
legend作为argument可以自动生成图例
使用args.legend将一个list of arguments传给legend
beside可以使各小类按列group，而非叠摞在一起
```{r}
barplot(counts2, col = c("red", "yellow", "green"), xlab = "engine", ylab = "frequency",
        legend = rownames(counts2), args.legend	= list(x = "topright", inset = 0.04, title = "gear"), ylim = c(0, 24))
barplot(counts2, col = c("red", "yellow", "green"), xlab = "engine", ylab = "frequency",
        legend = rownames(counts2), args.legend	= list(x = "topright", inset = 0.04, title = "gear"), beside = TRUE)
```

## Histogram
展示一维数值型数据的分布
breaks调整截断点：
可通过向量直接指定（建议，搭配seq使用，但必须覆盖数据范围）
也可指定柱的数量（但实际可能小于）
或者指明计算的函数/算法
freq表示显示绝对大小or密度
```{r}
hist(mpg, breaks = seq(from = 10, to = 40, by = 10), freq = F)
```

## Density
另一种展示一维数值型数据分布的方法
可理解为平滑版的histogram
并不直接绘图，而是先基于kernel估计密度
再搭配plot或lines使用
利用polygon可以对曲线下区域进行染色
rug可以标记出数据点的位置
```{r}
d = density(mpg)
plot(d, main = "Kernel density of miles per gallon")
polygon(d, col = "red")
rug(mpg, col = "grey")
```

使用lines将density画在histogram上
```{r}
hist(mpg, freq = F, col = "red")
lines(d, col = "blue", lwd = 2)
```

## Boxplot
同样是一种展示一维数值型数据的方法
侧重于分位数和离群值
```{r}
boxplot(mpg)
```

可接受公式型对象
从而进行组间对比
```{r}
boxplot(mpg ~ cyl, main = "Car Mileage Data", xlab = "Number of Cylinders", ylab = "Miles Per Gallon")
```

亦可针对二维变量交叉出的分组进行绘图
需要借助factor
varwidth:使得宽度体现各组的样本量
```{r}
cyl.f = factor(cyl, levels = c(4, 6, 8), labels = c("4", "6", "8"))
am.f = factor(am, levels = c(0, 1), labels = c("auto", "standard"))
boxplot(mpg ~ am.f *cyl.f, varwidth = T, col = c("gold", "darkgreen"), main = "MPG Distribution by Auto Type", xlab = "Auto Type", ylab = "Miles Per Gallon")
```

## Dotplot
展示带名字的一维数据
利用labels显示rownames
```{r}
dotchart(mpg, labels = row.names(mtcars), cex = 0.7, main = "Gas Mileage for Car Models", xlab = "Miles Per Gallon")
```

为了更好地展示数据
可以对数据进行排序、分组与染色
为了使得组名在图上显示出来
必须首先将数据factor化
```{r}
x = mtcars[order(mpg),]

x$cyl = factor(x$cyl)

x$color[x$cyl == 4] = "red"
x$color[x$cyl == 6] = "blue"
x$color[x$cyl == 8] = "darkgreen"

dotchart(x$mpg, labels = row.names(x), cex = 0.6, groups = x$cyl, gcolor = "black", color = x$color, pch = 19, main = "Gas Mileage for Car Models grouped by cylinder", xlab = "Miles Per Gallon")
```


## corrgram
展示dataframe各个变量之间的相关关系
推荐使用corrgram包
```{r}
install.packages("corrgram")
library(corrgram)
```

根据需求设置lower/upper/diag.panel
```{r}
corrgram(mtcars, lower.panel = panel.pts, upper.panel = panel.cor)
```


## plot.matrix
矩阵数据往往不易观察（尤其是大矩阵）
可通过绘图的方式展示数据
需使用plot.matrix包
然后即可直接plot matrix
```{r}
install.packages("plot.matrix")
library(plot.matrix)
```

```{r}
m = 4
q = 8
w = 5

library(HadamardR)
H = Hadamard_Matrix(m)
T = Hadamard_Matrix(q)
T = T[sample(1:q, size = w),]

X = kronecker(H, T)
XTX = t(X) %*% X
```

```{r}
plot(XTX)
```

```{r}
# generate a zero matrix
# change the value into 1 where XTX is nonzero
XTX_01 = matrix(0, nrow = nrow(XTX), ncol = ncol(XTX))
nonzero_index = which(XTX != 0)
XTX_01[nonzero_index] = 1

plot(XTX_01, main = "Bolck diagonal structure of XTX")
```


# 三、多图形的绘制

## 一个位置多张图
points，lines，abline
必须依赖于已建立的plot
```{r}
plot(mpg, col = "red")
lines(mpg)
```

注意x、y的范围
```{r}
range(mpg[am == 0])
range(mpg[am == 1])
length(am == 0)
length(am == 1)
```

```{r}
plot(mpg[am == 0], col = "red", ylim = c(10, 35), main = "Miles Per Gallon", ylab = "MPG")
points(mpg[am == 1], col = "blue")
legend("topright", c("automatic", "manual"), col = c("red", "blue"), pch = 1)
```

利用lines绘制density
```{r}
d = density(mpg)
hist(mpg, freq = F, col = "red")
lines(d, col = "blue", lwd = 2)
```

利用lines绘制多条曲线
```{r}
tmp0 = cbind(mpg[am == 0], wt[am == 0])
tmp0 = tmp0[order(tmp0[,2]),]
tmp1 = cbind(mpg[am == 1], wt[am == 1])
tmp1 = tmp1[order(tmp1[,2]),]
```

```{r}
summary(tmp0)
summary(tmp1)
```


```{r}
plot(x = tmp0[,2], y = tmp0[,1], col = "red", xlim = c(2, 6), ylim = c(10, 35), type = "l", main = "MPG vs Weight", xlab = "Weight", ylab = "MPG")
lines(x = tmp1[,2], y = tmp1[,1], col = "blue")
legend("topright", c("automatic", "manual"), col = c("red", "blue"), lty = 1)
```

```{r}
lm(mpg ~ wt)
```

abline可以画水平、垂直以及斜线
```{r}
plot(x = wt, y = mpg)
abline(a = 37.285, b = -5.344, col = "red", lty = 1)
abline(h = 10, col = "grey", lty = 2)
abline(v = 4.5, col = "grey", lty = 2)
```

## 多个位置多张图

### par
绘图的全局变量
记得存储默认值
```{r}
plot(mpg, type = "b")
defaulf.par = par(no.readonly=TRUE) # copy default settings 
par(lty=2, pch=17)
plot(mpg, type = "b")
par(defaulf.par) # load back
plot(mpg, type = "b")
```

mfrow：按行排列子图
mfcol：按列排列子图
```{r}
opar <- par(no.readonly=TRUE) 
par(mfrow=c(2,2)) 
plot(wt,mpg, main="Scatterplot of wt vs. mpg") 
plot(wt,disp, main="Scatterplot of wt vs. disp") 
hist(wt, main="Histogram of wt") 
boxplot(wt, main="Boxplot of wt")
par(opar)
```


### patchwork
only works for ggplot2

```{r}
library(ggplot2)
library(patchwork)

d1 <- runif(500)
d2 <- rep(c("Treatment","Control"),each=250)
d3 <- rbeta(500,shape1=100,shape2=3)
d4 <- d3 + rnorm(500,mean=0,sd=0.1)
plotData <- data.frame(d1,d2,d3,d4)
```

```{r}
p1 <- ggplot(data=plotData) + geom_point(aes(x=d3, y=d4))
p1
```


```{r}
p2 <- ggplot(data=plotData) + geom_boxplot(aes(x=d2,y=d1,fill=d2))+
theme(legend.position="none")
p2
```


```{r}
p1 | p2
```



