---
title: "Rstat5diag"
author: "Yunshu Zhang"
date: "1/5/2022"
output: html_document
---

```{r setup, include=FALSE}
knitr::opts_chunk$set(echo = TRUE)
```

# R语言系列教学——常用统计函数
# 线性回归模型的诊断与广义线性模型

## 线性回归模型的诊断

### 什么是诊断？
检查模型的假设是否符合

### 为什么需要做诊断？
“All models are wrong, but some are useful” —— George Box
需要检查模型是否可靠，从而对结果的可靠性有所把握

### 线性模型的假设是什么？
误差 i.i.d.(独立同分布) 服从均值为零的正态分布
实际中使用残差来估计误差
$$
{\hat \varepsilon _i} = {\hat y_i} - {y_i}
$$
1. 均值为零（残差均匀分布在0的两侧）
2. 正态分布（正态性检验/QQplot）
3. 同分布（方差相同）
4. 独立（一般不检验）

### 一步到位的诊断函数
```{r}
data(mtcars)
mod = lm(mpg ~ wt, data = mtcars)
plot(mod)
```

残差图：看残差是否均匀分布在两侧
简单线性回归也可以令x轴为自变量，以获得更高的解释性
但对于多元线性回归一般不便于这么做，通常选择以拟合值作为x轴
```{r}
plot(x = mtcars$wt, y = mod$residuals)
```

也可以使用标准化残差（内学生化残差），看是否服从标准正态
主要看落在(-2，2)之外的点有多少
```{r}
plot(x = mod$fitted.values, y = rstandard(mod))
```

QQplot：看数据是否正态
也可以使用S-W检验
```{r}
shapiro.test(mod$residuals)
```


```{r}
modaic = lm(mpg ~ wt + qsec + am, data = mtcars)
plot(modaic)
```

```{r}
plot(x = modaic$fitted.values, y = rstandard(modaic))
```

```{r}
shapiro.test(modaic$residuals)
```


### 如果诊断结果说明模型有误，应该怎么办？

1. 检查线性型是否有误，并考虑对变量做变换
很多非线性模型都可以通过变换转化为线性模型
$$
\begin{gathered}
  y = k{e^{ax}} \Leftrightarrow \log y = ax + \log k \hfill \\
  y = {x^k} \Leftrightarrow \log y = k\log x \hfill \\ 
\end{gathered} 
$$

2. 检查是否有离群值影响因子很大的数据点，并考虑是否进行剔除
如果是简单线性回归，永远建议先画图
```{r}
plot(x = mtcars$wt, y = mtcars$mpg)
text(x = mtcars$wt, y = mtcars$mpg, labels = rownames(mtcars), cex = 0.8)
```

```{r}
mtcars_light = subset(mtcars, wt < 5)
modlight = lm(mpg ~ wt, data = mtcars_light)
plot(modlight)
```

剔除时一定要谨慎谨慎再谨慎！
要判断异常值究竟是因错误输入而异常还是属于数据本身特征
下结论时避免extrapolate

多元线性回归怎么办？
Leverage score(Hat values)
反映该样本估计值波动的情况
检查是否大于2(p + 1) / n
```{r}
which(hatvalues(mod) > 2 * (1 + 1) / 32)
```

Cook's distance
找出对回归结果影响较大的点
没有一个严格的临界值


## 广义线性模型

对线性模型的一个拓展
主要针对其他类型的响应变量
将响应变量的期望与自变量的线性组合通过连接函数联系起来

### 逻辑斯蒂回归(Logistic regression)
响应变量：0或1
$$
\begin{gathered}
  P\left( {Y = 1} \right) = {\text{logi}}{{\text{t}}^{ - 1}}\left( {\beta X} \right) = \frac{{{e^{\beta X}}}}{{1 + {e^{\beta X}}}} \hfill \\
  {\text{logit}}(P) = \log \left( {\frac{P}{{1 - P}}} \right) = \beta X \hfill \\ 
\end{gathered} 
$$

```{r}
plot(x = mtcars$wt, y = mtcars$am)
```

```{r}
modlogit = glm(am ~ wt, family = binomial, data = mtcars)
summary(modlogit)
```

```{r}
plot(x = mtcars$wt, y = modlogit$fitted.values)
```

## Probit回归
即连接函数改为了正态分布cdf
```{r}
modprobit = glm(am ~ wt, family = binomial(link = probit), data = mtcars)
summary(modprobit)
```

```{r}
plot(x = mtcars$wt, y = modprobit$fitted.values)
```






