---
title: "Rstat1basic"
author: "Yunshu Zhang"
date: "12/19/2021"
output: html_document
---

```{r setup, include=FALSE}
knitr::opts_chunk$set(echo = TRUE)
```


# R语言系列教学——常用统计函数

## 我是谁？
游戏区UP主、考研&R语言教学视频制作者
北美某野鸡大学统计学博士
一个热衷于分享知识的人

## 为什么要讲这个？
三年前录的R语言视频一直还有人在看甚至催更
有朋友上统计相关课程需要用R
R有着非常强大的统计分析功能
比SAS、SPSS更自由，但没那么傻瓜

## 这个系列视频讲什么
有哪些统计方法
讲它们的意义：为什么用以及何时用
如何在R实现

## 这个系列视频不讲什么
系统的统计学知识讲解
细节的理论推导
R语言的基本操作（看我合集里的老视频）

## 系列大纲
常见概率模型与简单统计量
常见假设检验与区间估计
线性回归模型基础
多元线性回归模型与模型选择
线性回归模型的诊断与广义线性模型
方差分析

## 参考书
《R统计建模与R软件》 薛毅、陈立萍

====================================================================

## 绪论

概率？统计？
世界是随机的
模型 --概率--> 数据
数据 --统计--> 模型

## 常见概率模型
binom：二项分布
geom：几何分布
hyper：超几何分布
nbinom：负二项分布
pois：泊松分布
norm：正态分布
unif：均匀分布
exp：指数分布
gamma：伽马分布
beta：贝塔分布
t：t分布
f：F分布
chisq：卡方分布

### R语言中的四种前缀
d：概率密度函数f
p：概率分布函数F
q：分位数f^(-1)
r：随机数

### 一些栗子
```{r}
dbinom(50,100,0.5)
pbinom(50,100,0.5)
pbinom(40,100,0.5)
qnorm(0.05)
qnorm(0.025)
runif(10,0,1)
```

### 多元正态
```{r}
library(mvtnorm)
mu = c(1, -1)
Sig = matrix(c(1, 0.5, 0.5, 1), 2, 2)
X = rmvnorm(100, mu, Sig)
X[1:10,]
plot(x = X[,1], y = X[,2])
```


## 常见统计量

### 均值
```{r}
x = rnorm(100, 175, 10)
mean(x)
```

### 方差与标准差
```{r}
var(x)
sd(x)
sd(x) ^ 2
```

### 中位数与分位数
```{r}
median(x)
xerror = c(x, 1800)
mean(xerror)
median(xerror)
quantile(x, 0.25)
quantile(x, c(0.1, 0.25, 0.5, 0.75, 0.9))
```

### 次序统计量
```{r}
min(x)
max(x)
xinc = sort(x)
xinc[1:10]
xdec = sort(x, decreasing = T)
xdec[1:10]
```

```{r}
summary(x)
```

### 多元数据
```{r}
mu = c(175, 130)
Sig = matrix(c(100, 120, 120, 200), 2, 2)
X = rmvnorm(100, mu, Sig)
colnames(X) = c("height", "weight")
X[1:10,]
```

```{r}
apply(X, MARGIN = 2, mean)
apply(X, MARGIN = 2, var)
cov(X)
cor(X)
```


