---
title: "Rstat6anova"
author: "Yunshu Zhang"
date: "1/16/2022"
output: html_document
---

```{r setup, include=FALSE}
knitr::opts_chunk$set(echo = TRUE)
```

# R语言系列教学——常用统计函数
# 方差分析(ANOVA)

## 什么是方差分析？

前面的各种模型都可以归纳为在解决预测问题
Q：如何评价预测结果的好坏？
A：预测与观测越接近越好
Q：如果刻画“接近”？
A：需要定义“距离”，一般我们使用残差的平方和(L2 loss)
记为SS(Sum of Squares)
$$
SS = \sum\limits_{i = 1}^n {{{\left( {{y_i} - {\varphi _i}} \right)}^2}}  = {\left\| {{\mathbf{y}} - {\mathbf{\varphi }}} \right\|^2}
$$
它是我们给出预测$\varphi$的函数
希望最小化残差的平方和

Q：如果我们只有y的信息，我们应该如何预测？
A：使用均值去预测所有情况
记此时的残差平方和为SST(Sum of Squares Total)
$$
SST = \sum\limits_{i = 1}^n {{{\left( {{y_i} - \bar y} \right)}^2}} 
$$
除以n-1后正好是y方差的估计量

Q：如果我们还有x的信息，我们能否改进我们的预测？
A：使用各种模型刻画x与y的关系，记新的预测为${{{\hat y}_i}}$
并记此时的残差平方和为SSE(Sum of Squares Error)
$$
SSE = \sum\limits_{i = 1}^n {{{\left( {{y_i} - {{\hat y}_i}} \right)}^2}} 
$$
显然SSE <= SST（不应该预测得更差）
一个重要的观察是两个平方和的差值仍然是平方和的形式！
记此时的平方和为SSM/SSR(Sum of Squares Model/Regreesion)
$$
SST - SSE = \sum\limits_{i = 1}^n {{{\left( {{y_i} - \bar y} \right)}^2}}  - \sum\limits_{i = 1}^n {{{\left( {{y_i} - {{\hat y}_i}} \right)}^2}}  = \sum\limits_{i = 1}^n {{{\left( {{{\hat y}_i} - \bar y} \right)}^2}}  = SSM
$$
可以看作当前预测和底线预测之间的差距

因此我们有重要关系：
$$
SST = SSE + SSM
$$
故任何模型均可以看作是对SST的分解
SSE越小，SSM越大，说明模型预测得越好
将SSM所占SST的比例理解为方差被解释的程度，记为R方
$$
{R^2} = \frac{{SSM}}{{SST}} = 1 - \frac{{SSE}}{{SST}}
$$

但R方无法直接回答模型是否统计显著这个问题
因为堆砌参数会不断增加R方（过拟合）
我们希望公平地比较SSE与SSM
因此我们引入平方和的平均值
分别记为MSE(Mean squared error)和MSM(Mean squared model)
$$
\begin{gathered}
  MSE = SSE/\left( {n - p} \right) \hfill \\
  MSM = SSM/\left( {p - 1} \right) \hfill \\ 
\end{gathered} 
$$
其中p为模型参数个数
称分母为各自的自由度(degree of freedom)
原因是SSE和SSM在零假设（模型无用）下为自由度为n-p和p-1的卡方分布
进而有两者的比值服从自由度为n-p和p-1的F分布
$$
{F_{{\text{model}}}} = MSE/MSM
$$

将上述所有内容汇总起来
记为方差分析表(ANOVA Table)

## R语言中的实现

```{r}
data(mtcars)
mod1 = lm(mpg ~ wt, data = mtcars)
anova(mod1)
```

## 两个模型的比较
之前的ANOVA可以看作是比较当前模型和只保留截距项的最简单模型
类似地可推广至比较全模型(Full model)和简化模型(Reduced model)
$$
{F_{{\text{ModelCompar}}}} = \frac{{\left( {SS{E_{reduced}} - SS{E_{full}}} \right)/\left( {d{f_{full}} - d{f_{reduced}}} \right)}}{{MS{E_{full}}}}
$$

```{r}
mod2 = lm(mpg ~ wt + am, data = mtcars)
anova(mod1, mod2)
```

## 单因素方差分析(One-Way ANOVA)

如果x（一维）是以类别变量的形式出现
则之前的模型检验可以看作为检验各组之间是否存在显著差异
如果差异存在，我们应用各组均值分别进行预测
如果差异不存在，我们应用全体均值进行统一预测
那么此时问题又回到了方差分析
$$
\begin{gathered}
  SSE = \sum\limits_{i = 1}^r {\sum\limits_{j = 1}^{{n_i}} {{{\left( {{y_i} - {{\bar y}_{i \cdot }}} \right)}^2}} }  \hfill \\
  SSM = \sum\limits_{i = 1}^r {\sum\limits_{j = 1}^{{n_i}} {{{\left( {{{\bar y}_{i \cdot }} - \bar y} \right)}^2}} }  \hfill \\
  SST = \sum\limits_{i = 1}^r {\sum\limits_{j = 1}^{{n_i}} {{{\left( {{y_i} - \bar y} \right)}^2}} }  \hfill \\ 
\end{gathered} 
$$

```{r}
mtcars$am = factor(mtcars$am)
mod3 = lm(mpg ~ am, data = mtcars)
summary(mod3)
anova(mod3)
```

注意此时系数的含义：与参照组的差值

```{r}
mtcars$cyl = factor(mtcars$cyl)
mod4 = lm(mpg ~ cyl, data = mtcars)
summary(mod4)
anova(mod4)
```

也可以直接使用aov函数
```{r}
mod4_anova = aov(mpg ~ cyl, data = mtcars)
summary(mod4_anova)
```


## 均值的多重比较

ANOVA仅能告诉我们各组之间是否存在差异
即便只有一组与其他组不同，也视为存在差异
也就是说各组之间不一定都存在差异
我们自然关心究竟哪些组相同/不同

### 多重t检验

```{r}
pairwise.t.test(mtcars$mpg, mtcars$cyl)
pairwise.t.test(mtcars$mpg, mtcars$cyl, p.adjust.method = "none")
```

### P值的修正

单纯地重复使用t检验会增加第一类错误的概率
需要对p value进行修正

一种标准为控制family-wise error rate 
常见方法为Bonferroni, Holm, Scheffe, Tukey
如果我们需要对所有的两两组均进行检验，推荐使用Tukey
但只接受aov函数生成的对象
```{r}
TukeyHSD(mod4_anova)
```

另一种标准为控制false discovery rate(FDR)
一般针对组数较大的情况，只要求一定比例的检验结果是可靠的
常见方法为Benjamini & Hochberg(BH)


## 方差齐性检验

对于类别型数据，同分布假设即意味着各组方差相同
可以使用Bartlett检验
```{r}
bartlett.test(mpg ~ am, data = mtcars)
```
但该检验对正态性假设比较敏感
可以改用Levene's test和Brown–Forsythe test
需要对应的package

如果方差齐性假设被拒绝，则不应使用简单的单因素方差分析
```{r}
bartlett.test(mpg ~ cyl, data = mtcars)
oneway.test(mpg ~ cyl, data = mtcars)
```
不过前面的方法（如多重比较）也需要修正


## 双因素方差检验(Two-Way ANOVA)

考虑存在两个影响因素
```{r}
mod5 = aov(mpg ~ am + cyl, data = mtcars)
summary(mod5)
```

```{r}
TukeyHSD(mod5)
```

上述模型包含可加性假设
即两个因素之间没有相互影响
如果认为一个因素的效应会受到另一因素的影响
则应该加入交互作用
```{r}
mod6 = aov(mpg ~ am + cyl + am * cyl, data = mtcars)
summary(mod6)
```

以上操作均可推广至多因素下的方差分析


